臺灣桃園地方法院刑事判決　　　　　　 95年度簡上字第529號
上　訴　人　臺灣桃園地方法院檢察署檢察官
被　　　告　甲○○
選任辯護人　王治魯律師
上列上訴人因被告傷害案件，不服中華民國95年10月13日本院95
年度桃簡字第2347號第一審簡易判決（聲請簡易判決處刑案號：
95年度偵字第16426 號），提起上訴，本院管轄之第二審合議庭
判決如下：
    主      文
上訴駁回。
    事實及理由
一、本院審理結果認為，原審對被告甲○○論罪科刑之判決，認
    定事實、適用法律及量刑各方面均無不當，應予維持，並引
    用第一審刑事簡易判決書（如附件）所載之事實、證據及理
    由；僅補充、更正如下：
  (一)證據部分，引用本院合議庭於審理期日依職權勘驗95年度交
    查字第154 號卷附95年4 月25日偵訊光碟之勘驗筆錄：「勘
    驗結果如下：95年4 月25日下午2 點50分於桃園地方法院檢
    察署檢察官第四詢問室，被告於詢問桌的右邊收拾桌上其所
    攜帶文件後，於兩點五十分○七秒，橫越兩個人的距離，向
    詢問桌左邊低頭正在筆錄上簽名之告訴人靠近，隨即以右手
    手背甩向告訴人之臉頰，並發出清脆的「啪」一聲的聲響，
    數秒後口說我就是要打你，接著又說我是現行犯，你也是現
    行犯，我就是要跟你打官司。」暨行政院衛生署桃園醫院函
    覆之告訴人乙○○急診病歷影本各1 件為證據。
  (二)事實部分，更正犯罪時間為「民國95年4 月25日下午2 時50
    分許（原審判決誤引用聲請簡易判決處刑書而載為『下午3
    時45分許』）」；另原審判決「事實及理由」欄一、(一)第7
    行至第12行之文字誤載，業經原審於95年10月25日裁定更正
    為：「是本案被告所犯刑法第277 條第1 項，法定刑罰金部
    分原為1000銀元以下罰金，依舊有罰金罰鍰提高標準條例第
    1 條前段規定，依法律應處罰金、罰鍰者，就其原定數額得
    提高為10倍，1000銀元應提高為10,000銀元（即新台幣30,0
    00元），修正後依施行法修正貨幣單位為新台幣再提高30倍
    ，則同為新台幣30,000元，對被告並無有利或不利情形。」
    ，於原審判決結果均無影響，併此敘明。
二、檢察官應告訴人之請求提起上訴，其上訴意旨雖略以：被告
    於偵查庭中對律師施以暴行，犯罪情節嚴重，且犯後矢口否
    認犯罪，又未與告訴人和解，態度惡劣，原審量刑過輕等語
    ，固非無據。然而，審酌被告前此未曾受有期徒刑以上刑之
    宣告，此有臺灣高等法院被告前案紀錄表1 件在卷可稽，素
    行尚稱良好，且被告係於18年4 月3 日出生（年籍詳卷），
    將近80歲，年事已高，另告訴人所受「上唇瘀傷1.2X0.2 公
    分，下唇瘀傷及擦傷0.8X0.2 公分」之傷害，其受傷程度及
    範圍均非深、廣，是雖被告在事證明確之情況下矢口否認犯
    行，確無可取，惟綜核上開各節，暨被告與告訴人間素有訟
    爭糾紛之關係、被告犯罪之動機、目的、手段等一切情狀，
    原審判決被告拘役55日（如易科罰金，以300 元折算1 日）
    ，且未給予緩刑，實難認其量刑之裁量有何違法或不當之處
    ，是檢察官上訴稱原審量刑過輕，實無理由，應予駁回。
據上論斷，應依刑事訴訟法第455 條之1 第3 項、第368 條、第
373 條，判決如主文。
本案經檢察官柯怡如到庭執行職務。
中　　華　　民　　國　　96　　年　　2 　　月　　27　　日
                  刑事第五庭  審判長法  官　潘政宏
                                    法  官  邱滋杉
                                    法  官  吳勇毅
上正本證明與原本無異。
本件不得上訴。
                                    書記官  陳奕珽
中　　華　　民　　國　　96　　年　　3 　　月　　1 　　日
